【裁判字號】    99,監宣,8
【裁判日期】    990226
【裁判案由】    監護宣告
【裁判全文】
臺灣臺南地方法院民事裁定               99年度監宣字第8號
聲  請  人  甲○○○
上列聲請人聲請對乙○○為監護宣告事件，本院裁定如下：
    主    文
宣告乙○○（男，民國○○年○月○○日生，身分證統一編號：Ｚ0000
00000號，住臺南縣新化鎮○○里○鄰○○路456號）為受監護宣
告之人。
選定聲請人甲○○○（民國○○年○月○○日生，身分證統一編號：
Ｚ000000000號，住臺南縣新化鎮○○里○鄰○○路456號）為受監
護宣告之人乙○○之監護人。
指定丙○○（民國○○年○月○○日生，身分證統一編號：Ｚ00000000
0號，住臺南縣新化鎮○○里○鄰○○路456號）為會同開具財產
清冊之人。
聲請程序費用由受監護宣告之人乙○○負擔。
    理    由
一、按對於因精神障礙或其他心智缺陷，致不能為意思表示或受
    意思表示，或不能辨識其意思表示之效果者，法院得因本人
    、配偶、四親等內之親屬、最近一年有同居事實之其他親屬
    、檢察官、主管機關或社會福利機構之聲請，為監護之宣告
    ，民法第14條第1項定有明文。次按受監護宣告之人應置監
    護人。法院為監護之宣告時，應依職權就配偶、四親等內之
    親屬、最近一年有同居事實之其他親屬、主管機關、社會福
    利機構或其他適當之人選定一人或數人為監護人，並同時指
    定會同開具財產清冊之人，民法第1110條、第1111條第1項
    亦定有明文。
二、本件聲請意旨略以：聲請人為乙○○（男，民國○○年○月○○
    日生，身分證統一編號：Ｚ000000000號，住臺南縣新化鎮○
    ○里○鄰○○路456號））之配偶，乙○○於98年9、10月間
    因突發性腦中風，致顱內出血合併呼吸衰竭，經送醫救治後
    ，迄今意識障礙，無法自理生活，不能為意思表示或受意思
    表示，聲請人為此爰聲請對乙○○為監護宣告。又聲請人為
    乙○○之配偶，請求選任聲請人擔任乙○○之監護人。再丙
    ○○為乙○○之女兒，平常均是由聲請人與丙○○共同照顧
    乙○○，爰請選任丙○○為會同開具財產清冊之人等語。
三、經查：
  （一）聲請人係乙○○之配偶，業據其提出戶籍謄本1件在卷
        可憑，揆諸上開規定，本件聲請人聲請對乙○○為監護
        之宣告，自屬有據。
  （二）又聲請人主張乙○○於98年9、10月間因突發性腦中風
        ，致顱內出血合併呼吸衰竭，經送醫救治後，迄今意識
        障礙，無法自理生活，不能為意思表示或受意思表示之
        事實，業據聲請人提出乙○○之能力概述表1件、郭綜
        合醫院診斷證明書1件為證，且本院於99年1月26日在鑑
        定人財團法人臺灣省私立台南仁愛之家附設精神療養院
        醫師施仁雄面前訊問乙○○，乙○○對問話無法回答，
        又鑑定醫師對乙○○為精神鑑定結果認：「一般醫學檢
        查：個案意識呈呆僵狀態，對問話無法回答，必須靠他
        人協助下可進食、以鼻胃管幫忙進食，四肢變形無力，
        無法自我行動，大小便及個人衛生須他人完全協助。精
        神檢查方面：個案的注意力、判斷能力、對人時地的定
        向感、記憶能力、計算能力及抽象思考能力均有明顯缺
        失。並有因心智缺陷，致不能為意思表示或受意思表示
        ，亦不能辨識其意思表示之效果者。且接受治療後回復
        可能性甚低，因而不能管理自己財產。可為監護宣告。
        」等語，有本院99年1月26日監護宣告訊問筆錄1件在卷
        可憑，是聲請人聲請對乙○○為監護宣告為有理由，應
        予准許。
四、次查，聲請人為乙○○之配偶，與乙○○同住，有戶籍謄本
    1件附卷可稽，堪予認定。本院審酌受監護宣告人乙○○平
    日主要由聲請人照顧其日常生活起居，聲請人亦願意擔任乙
    ○○之監護人，因認由聲請人擔任乙○○之監護人，最能符
    合乙○○之最佳利益，為此爰選定聲請人為受監護宣告人乙
    ○○之監護人；又丙○○係受監護宣告人乙○○之女兒，有
    戶籍謄本1件在卷可稽，衡情丙○○應會本於受監護宣告之
    人乙○○之最佳利益，與監護人共同開具財產清冊，且丙○
    ○亦表示願擔任會同開具財產清冊之人，是爰指定丙○○為
    會同開具財產清冊之人，以利監護事宜之執行。
五、依民事訴訟法第608條第1項，裁定如主文。
中    華    民    國    99    年    2     月    26    日
                   家事法庭   法  官  葉惠玲
以上正本係照原本作成。
如不服本裁定關於選定監護人及指定會同開具財產清冊之人等部
分，應於送達後十日內向本院提出抗告狀，並繳納抗告費新臺幣
1,000元；其餘關於宣告監護之部分，不得抗告。
中    華    民    國    99    年    2     月    26    日
                              書記官  謝麗首

司法院資訊處製作；財團法人民間司法改革基金會備份。
